Minutes et répertoires du notaire Ernest Marie Joseph LEGAY, 14 mai 1902 - 27 novembre 1935 (étude XXIII)
Archives nationales (France)
Minutes et répertoires du notaire Ernest Marie Joseph LEGAY, 14 mai 1902 - 26 novembre 1935 (étude XXIII)
15 mai 1902 - 26 novembre 1935
MC/ET/XXIII/1493 - MC/ET/XXIII/2005, MC/RE/XXIII/37 - MC/RE/XXIII/48
Legay, Ernest Marie Joseph; Étude notariale XXIII (Paris; 1541-....)
513 cartons (boîtes de 10 à 15 cm de largeur) 59,9 ml
Archives nationales de France
Minutes et répertoires: la loi 2008-696 du 15 juillet 2008 relative aux archives a fixé à 75 ans à compter de la date de l'acte, ou à 25 ans à compter de la date du décès de l'intéressé si ce délai est plus bref, le délai de communication des minutes et répertoires des notaires; ce délai est porté à 100 ans à compter de la date de l'acte si le document se rapporte à un mineur (code du Patrimoine, articles L213-2, 4e d et 5e).
Autres documents de l'étude (dossiers de clients, comptabilité...): s'agissant d'archives privées, ces documents sont communicables selon les modalités fixées par le déposant ou le donateur.
Certains documents ne sont pas accessibles en raison de leur mauvais état de conservation.
Versement par l'étude le 24 avril 2013.
Avant le versement, conservé à l'étude XXIII, puis chez "Notaires Paris Service".
néant
chronologique
Accès aux instruments de recherche de tous les notaires de l’étude XXIII
Archives de l'étude XXIII
- Minutes d'Ernest Marie Joseph LEGAY, 15 mai 1902 - 26 novembre 1935; MC/ET/XXIII/1493 - MC/ET/XXIII/2005
  - Minutes. 1902, 15 mai - 31 mai, 15 mai - 31 mai 1902; MC/ET/XXIII/1493
    Informations concernant le classement:
    Le niveau inférieur de description, quand il existe, correspond aux minutes d'actes. Toutes les minutes ne sont pas forcément décrites une à une. Les descriptions de ces minutes sont plus ou moins détaillées.
  - Minutes. 1902, juin, juin 1902; MC/ET/XXIII/1494
  - Minutes. 1902, juillet, juillet 1902; MC/ET/XXIII/1495
  - Minutes. 1902, août - septembre, août - septembre 1902; MC/ET/XXIII/1496
  - Minutes. 1902, octobre, octobre 1902; MC/ET/XXIII/1497
  - Minutes. 1902, novembre, novembre 1902; MC/ET/XXIII/1498
  - Minutes. 1902, décembre, décembre 1902; MC/ET/XXIII/1499
  - Minutes. 1903, janvier - février, janvier - février 1903; MC/ET/XXIII/1500
  - Minutes. 1903, mars, mars 1903; MC/ET/XXIII/1501
  - Minutes. 1903, avril, avril 1903; MC/ET/XXIII/1502
  - Minutes. 1903, mai, mai 1903; MC/ET/XXIII/1503
  - Minutes. 1903, juin, juin 1903; MC/ET/XXIII/1504
  - Minutes. 1903, juillet, juillet 1903; MC/ET/XXIII/1505
  - Minutes. 1903, août - septembre, août - septembre 1903; MC/ET/XXIII/1506
    - Dépôt du testament olographe de Marie René Jean Bertier de Sauvigny, militaire et sénateur., 4 septembre 1903; MC/ET/XXIII/1506
      Informations complémentaires:
      Actes à la suite jusqu'au 5 mars 1904.
      Origine de l'information:
      Acte signalé par le personnel du Minutier central des notaires de Paris.
      Date de création de la notice: 2015 (W. Gourdon)
      testament; dépôt de pièces; Bertier de Sauvigny, Marie René Jean
  - Minutes. 1903, octobre, octobre 1903; MC/ET/XXIII/1507
  - Minutes. 1903, novembre - décembre, novembre - décembre 1903; MC/ET/XXIII/1508
  - Minutes. 1904, janvier, janvier 1904; MC/ET/XXIII/1509
  - Minutes. 1904, février, février 1904; MC/ET/XXIII/1510
    - Dépôt des statuts de la "Société des Gorges du Tarn" ayant pour objet de faciliter le développement et le mouvement des touristes dans la région du Tarn., 13 février 1904; MC/ET/XXIII/1510
      Actes à la suite jusqu'au 16 juillet 1904.
      acte de société; tourisme; statuts
  - Minutes. 1904, mars, mars 1904; MC/ET/XXIII/1511
    - Cahier de charges à la requête de Marie Fernand Edmond de Lambertye et de María de Las Virtudes Martínez de Irujo y del Alcázar, pour l'adjudication du domaine du Mesnil., 29 mars 1904; MC/ET/XXIII/1511
      Actes à la suite jusqu'au 10 mai 1904.
      Lambertye, Marie Fernand Edmond de; cahier des charges
  - Minutes. 1904, avril, avril 1904; MC/ET/XXIII/1512
  - Minutes. 1904, mai, mai 1904; MC/ET/XXIII/1513
  - Minutes. 1904, juin, juin 1904; MC/ET/XXIII/1514
  - Minutes. 1904, juillet, juillet 1904; MC/ET/XXIII/1515
  - Minutes. 1904, août, août 1904; MC/ET/XXIII/1516
  - Minutes. 1904, septembre - octobre, septembre - octobre 1904; MC/ET/XXIII/1517
    - Dépôt des statuts et liste de souscription et de versement de la société anonyme "Les Annales économiques et financière" ayant pour objet la création et la publication d'un organe financier, toutes opérations de banque et de bourse pour le compte de tiers, l'achat et la revente, ferme à option et le placement de titres., 31 octobre 1904; MC/ET/XXIII/1517
      acte de société; banque; dépôt de pièces
  - Minutes. 1904, novembre, novembre 1904; MC/ET/XXIII/1518
    - Dépôt des statuts et liste de souscription et de versement de la société anonyme "Le Volamena" ayant pour objet la demande, l'obtention, l'acquisition, l'exploitation ou la vente de permis de recherches et de concessions pour l'exploitation de l'or et de métaux précieux dans l'île de Madagascar., 21 novembre 1904; MC/ET/XXIII/1518
      Actes à la suite jusqu'au 14 février 1905.
      acte de société; permis de recherche; Madagascar; dépôt de pièces
  - Minutes. 1904, décembre, décembre 1904; MC/ET/XXIII/1519
  - Minutes. 1905, janvier, janvier 1905; MC/ET/XXIII/1520
  - Minutes. 1905, février, février 1905; MC/ET/XXIII/1521
  - Minutes. 1905, mars, mars 1905; MC/ET/XXIII/1522
  - Minutes. 1905, avril, avril 1905; MC/ET/XXIII/1523
  - Minutes. 1905, mai, mai 1905; MC/ET/XXIII/1524
    - Décharge de legs par Marie Mignot, célibataire, sans profession, demeurant à Versailles, 25, rue des Réservoirs (succession de la comtesse de Razac)., 1er mai 1905; MC/ET/XXIII/1524
      Acte trouvé déclassé et intégré au minutier de l'étude en 2020.
      Date de création de la notice: 2017 (M.-F. Limon-Bonnet)
  - Minutes. 1905, juin, juin 1905; MC/ET/XXIII/1525
    - Dépôt des statuts et liste de souscription et de versement de la "Société anonyme de distribution de force électromotrice", ayant pour objet l'achat, la vente, la création, la distribution, la transformation, le transport de l'énergie sous toutes ses formes, soit qu'elle provienne de sources naturelles, soit qu'elle résulte du fonctionnement de moteurs mécaniques., 15 juin 1905; MC/ET/XXIII/1525
      Actes à la suite jusqu'au 16 octobre 1908.
      acte de société; énergie; dépôt de pièces
  - Minutes. 1905, juillet, juillet 1905; MC/ET/XXIII/1526
  - Minutes. 1905, août - septembre, août - septembre 1905; MC/ET/XXIII/1527
  - Minutes. 1905, octobre, octobre 1905; MC/ET/XXIII/1528
  - Minutes. 1905, novembre, novembre 1905; MC/ET/XXIII/1529
  - Minutes. 1905, décembre, décembre 1905; MC/ET/XXIII/1530
    - Liquidation de la communauté constituée entre Pierre François Joseph Petit, général de division et gouverneur militaire d'Épinal, et Jeanne Laure Isabelle Wallon., 11 décembre 1905; MC/ET/XXIII/1530
      liquidation; Petit, Pierre François Joseph; Wallon, Jeanne Laure Isabelle; officier général
  - Minutes. 1906, janvier, janvier 1906; MC/ET/XXIII/1531
  - Minutes. 1906, février, février 1906; MC/ET/XXIII/1532
  - Minutes. 1906, mars, mars 1906; MC/ET/XXIII/1533
  - Minutes. 1906, avril, avril 1906; MC/ET/XXIII/1534
  - Minutes. 1906, mai, mai 1906; MC/ET/XXIII/1535
  - Minutes. 1906, juin, juin 1906; MC/ET/XXIII/1536
    - Notoriété après décès de Pauline Louise Henriette Denfert-Rochereau, née Surleau, veuve de Pierre Marie Philippe Aristide Denfert-Rochereau, militaire, gouverneur de Belfort et député., 23 juin 1906; MC/ET/XXIII/1536
      notoriété; Surleau, Pauline Louise Henriette; Denfert-Rochereau, Pierre Marie Philippe Aristide; officier général; député
  - Minutes. 1906, juillet, juillet 1906; MC/ET/XXIII/1537
    - Dépôt du testament de Philippe Marie Charles Albert Bonnin de La Bonninière, comte de Beaumont, époux de Jeanne Marie Nicole Pommeret des Varennes, comtesse de Beaumont., 2 juillet 1906; MC/ET/XXIII/1537
      testament; dépôt de pièces; Bonnin de La Bonninière, Philippe Marie Charles Albert; Pommeret des Varennes, Jeanne Marie Nicole
  - Minutes. 1906, août - septembre, août - septembre 1906; MC/ET/XXIII/1538
    - Vente par les héritiers du baron de Rothschild, dont Édouard Alphonse James de Rothschild, banquier et régent de la Banque de France, à Abraham Maurice Narodetzki., 14 septembre 1906; MC/ET/XXIII/1538
      acte de vente; Narodetzki, Abraham Maurice; Rothschild, Édouard Alphonse James de
  - Minutes. 1906, octobre, octobre 1906; MC/ET/XXIII/1539
    - Déclaration de souscription et de versement des actions de la société anonyme "Banque des revenus fonciers et industriels" ayant pour objet toutes opérations financières de banque, de bourse, de dépôts, d'arbitrage, de reports, d'encaissements, paiements et recouvrements, de courtage et commissions, en France et en Égypte., 30 octobre 1906; MC/ET/XXIII/1539
      Actes à la suite jusqu'au 10 avril 1907.
      acte de société; banque; bourse; Egypte
    - Déclaration de souscription et de versement des actions de la société anonyme "Société française immobilière d'Égypte"., 31 octobre 1906; MC/ET/XXIII/1539
      acte de société; Egypte
  - Minutes. 1906, novembre, novembre 1906; MC/ET/XXIII/1540
  - Minutes. 1906, décembre, décembre 1906; MC/ET/XXIII/1541
  - Minutes. 1907, janvier, janvier 1907; MC/ET/XXIII/1542
  - Minutes. 1907, février, février 1907; MC/ET/XXIII/1543
  - Minutes. 1907, mars, mars 1907; MC/ET/XXIII/1544
    - Déclaration de souscription et de versement des actions de la société "Le Palais moderne" ayant pour objet l'achat, la vente, la location, l'échange et, en général, la négociation de véhicules automobiles, y compris cycles et bicyclettes, soit neufs, soit d'occasion., 6 mars 1907; MC/ET/XXIII/1544
      Actes à la suite jusqu'au 10 mars 1908.
      acte de société; automobile
  - Minutes. 1907, avril, avril 1907; MC/ET/XXIII/1545
  - Minutes. 1907, mai, mai 1907; MC/ET/XXIII/1546
  - Minutes. 1907, juin, juin 1907; MC/ET/XXIII/1547
    - Inventaire après décès de Raoul Adolphe Pierre Marc Musson, dit "Raoul le Boucher", lutteur professionnel., 22 juin 1907; MC/ET/XXIII/1547
      Actes à la suite jusqu'au 28 octobre 1907.
      inventaire après décès; athlète de haut-niveau; Musson, Raoul Adolphe Pierre Marc
  - Minutes. 1907, juillet, juillet 1907; MC/ET/XXIII/1548
    - Contrat de mariage entre Marie Joseph Olivier Jules, comte Rivaud de La Raffinière, banquier, et Madeleine Jeanne de Blériot., 6 juillet 1907; MC/ET/XXIII/1548
      Actes à la suite jusqu'au 20 août 1907.
      contrat de mariage; Blériot, Madeleine Jeanne; Rivaud de La Raffinière, Marie Joseph Olivier Jules; banquier
  - Minutes. 1907, août, août 1907; MC/ET/XXIII/1549
    - Constatation de remise de fonds à René Auguste Anatole Bertier de Sauvigny, en présence du notaire Ernest Marie Joseph Legay., 2 août 1907; MC/ET/XXIII/1549
      attestation; Legay, Ernest Marie Joseph; Bertier de Sauvigny, René Auguste Anatole
  - Minutes. 1907, septembre, septembre 1907; MC/ET/XXIII/1550
  - Minutes. 1907, octobre, octobre 1907; MC/ET/XXIII/1551
    - Dépôt des statuts de la société anonyme dite "Compagnie de locations électriques"., 11 octobre 1907; MC/ET/XXIII/1551
      Actes à la suite jusqu'au 26 mai 1917.
      dépôt de pièces; industrie électrique; statuts
    - Déclaration de souscription et de versement des actions de la société anonyme dite "Société d'exploitation des mines de nickel de la Selva (Espagne)", dénommées "Jupiter" et "San Jose", sises sur le territoire municipal d'Albiol, province de Tarragone (Espagne)., 28 octobre 1907; MC/ET/XXIII/1551
      Actes à la suite jusqu'au 14 janvier 1908.
      acte de société; mine; nickel; Catalogne (Espagne)
  - Minutes. 1907, novembre, novembre 1907; MC/ET/XXIII/1552
    - Société en nom collectif et en commandite "Messager, Broussan et Compagnie pour l'exploitation du théâtre national de l'Opéra"., 23 novembre 1907; MC/ET/XXIII/1552
      Actes à la suite jusqu'au 25 août 1914.
      acte de société; théâtre national
  - Minutes. 1907, décembre, décembre 1907; MC/ET/XXIII/1553
    - Dépôt des statuts et déclaration de souscription et de versement de la société anonyme "Société ardennaise d'énergie électrique"., 3 décembre 1907; MC/ET/XXIII/1553
      acte de société; électricité; Ardennes (Champagne-Ardenne, département); dépôt de pièces
  - Minutes. 1908, janvier, janvier 1908; MC/ET/XXIII/1554
  - Minutes. 1908, février, février 1908; MC/ET/XXIII/1555
  - Minutes. 1908, mars, mars 1908; MC/ET/XXIII/1556
    - État liquidatif de la communauté d'entre Raoul Brindejonc, comte de Bermingham et Germaine de Potier, comtesse de Bermingham., 10 mars 1908; MC/ET/XXIII/1556
      Actes à la suite jusqu'au 12 septembre 1908.
      liquidation; Potier, Germaine de; Brindejonc, Raoul
  - Minutes. 1908, avril, avril 1908; MC/ET/XXIII/1557
  - Minutes. 1908, mai, mai 1908; MC/ET/XXIII/1558
  - Minutes. 1908, juin, juin 1908; MC/ET/XXIII/1559
    - Déclaration de souscription et de versement de la "Société des ateliers et fonderies de Laon", ayant pour objet l'exploitation des anciens établissements "Joneaux et Fonderies de Laon" et la construction mécanique et métallique., 24 juin 1908; MC/ET/XXIII/1559
      Actes à la suite jusqu'au 13 avril 1909.
      acte de société; industrie mécanique; dépôt de pièces
  - Minutes. 1908, juillet, juillet 1908; MC/ET/XXIII/1560
  - Minutes. 1908, août, août 1908; MC/ET/XXIII/1561
  - Minutes. 1908, septembre, septembre 1908; MC/ET/XXIII/1562
  - Minutes. 1908, octobre, octobre 1908; MC/ET/XXIII/1563
    - Inventaire après décès de Marie Firmin Gabriel Théophile Amourel, général de division., 22 octobre 1908; MC/ET/XXIII/1563
      inventaire après décès; Amourel, Marie Firmin Gabriel Théophile; officier général
  - Minutes. 1908, novembre, novembre 1908; MC/ET/XXIII/1564
  - Minutes. 1908, décembre, décembre 1908; MC/ET/XXIII/1565
  - Minutes. 1909, janvier, janvier 1909; MC/ET/XXIII/1566
  - Minutes. 1909, février, février 1909; MC/ET/XXIII/1567
  - Minutes. 1909, mars - avril, mars - avril 1909; MC/ET/XXIII/1568
    - Notoriété à fin d'adoption concernant Marie Isabey, veuve de Hippolyte Levrat, souhaitant adopter Joachim Frédéric Levrat, neveu de son défunt mari., 6 avril 1909; MC/ET/XXIII/1568
      Date de création de la notice: 2015 (W. Gourdon).
      notoriété; adoption; Levrat, Joachim Frédéric; Levrat, Hippolyte; Isabey, Marie
  - Minutes. 1909, mai, mai 1909; MC/ET/XXIII/1569
  - Minutes. 1909, juin, juin 1909; MC/ET/XXIII/1570
  - Minutes. 1909, juillet, juillet 1909; MC/ET/XXIII/1571
  - Minutes. 1909, août, août 1909; MC/ET/XXIII/1572
  - Minutes. 1909, septembre - octobre, septembre - octobre 1909; MC/ET/XXIII/1573
  - Minutes. 1909, novembre, novembre 1909; MC/ET/XXIII/1574
    - Dépôt de pièces concernant la société "La Séquanaise-Capitalisation" ayant pour objet la constitution, au moyen d'un ou plusieurs versements et sous des conditions stipulées dans des contrats, de capitaux payables à échéances fixes, ou à la suite de remboursements anticipés et de mutualités., 12 novembre 1909; MC/ET/XXIII/1574
      Actes à la suite jusqu'au 29 mai 1917.
      acte de société; assurance; dépôt de pièces
  - Minutes. 1909, décembre, décembre 1909; MC/ET/XXIII/1575
  - Minutes. 1910, janvier - février, janvier - février 1910; MC/ET/XXIII/1576
  - Minutes. 1910, mars, mars 1910; MC/ET/XXIII/1577
  - Minutes. 1910, avril, avril 1910; MC/ET/XXIII/1578
    - Vente par les légataires Paul Pálffy d'Erdőd, aristocrate et magnat hongrois, à la Séquanaise-Capitalisation., 6 avril 1910; MC/ET/XXIII/1578
      acte de vente; Pálffy d'Erdőd, Paul; Von Hoyos, Alexander
  - Minutes. 1910, mai, mai 1910; MC/ET/XXIII/1579
  - Minutes. 1910, juin, juin 1910; MC/ET/XXIII/1580
    - Inventaire après décès de Joseph Valérien Louis Paul Étienne Guadeloupe Achille de La Granche de Noüe, époux de Hélène May Béatrice Reid., 4 juin 1910; MC/ET/XXIII/1580
      inventaire après décès; Reid, Hélène May Béatrice; Noüe, Joseph Valérien Louis Paul Étienne Guadeloupe Achille de
  - Minutes. 1910, juillet - août, juillet - août 1910; MC/ET/XXIII/1581
  - Minutes. 1910, septembre - octobre, septembre - octobre 1910; MC/ET/XXIII/1582
  - Minutes. 1910, novembre, novembre 1910; MC/ET/XXIII/1583
  - Minutes. 1910, décembre, décembre 1910; MC/ET/XXIII/1584
  - Minutes. 1911, janvier, janvier 1911; MC/ET/XXIII/1585
  - Minutes. 1911, février, février 1911; MC/ET/XXIII/1586
    - Déclaration de souscription et de versement de la société anonyme du "Théâtre Gémier" ayant pour objet la création, l'installation et l'exploitation de théâtres ambulants et établissements similaires en France et à l'étranger., 9 février 1911; MC/ET/XXIII/1586
      acte de société; théâtre
  - Minutes. 1911, mars, mars 1911; MC/ET/XXIII/1587
  - Minutes. 1911, avril, avril 1911; MC/ET/XXIII/1588
    - Compte et décharge de séquestre et acceptation d'emploi pour la princesse de Monaco, née Marie Alice Heine, veuve en premières noces de Marie Odet Richard Armand Chapelle, marquis de Jumilhac, duc de Richelieu et épouse en secondes noces séparée de corps d'Albert Honoré Charles Grimaldi, prince souverain de Monaco sous le nom d'Albert 1er., 2 avril 1911; MC/ET/XXIII/1588
      décharge; Grimaldi, Albert Honoré Charles; Heine, Alice
  - Minutes. 1911, mai, mai 1911; MC/ET/XXIII/1589
    - Vente par les héritiers de Madame Calmann-Lévy à l'association de "L'Orphelinat national des chemins de fer de France et des colonies"., 24 mai 1911; MC/ET/XXIII/1589
      acte de vente
  - Minutes. 1911, juin, juin 1911; MC/ET/XXIII/1590
  - Minutes. 1911, juillet, juillet 1911; MC/ET/XXIII/1591
    - Bail par la Séquanaise-Capitalisation à la société anonyme de "L'Hôtel Plaza., 25 juillet 1911; MC/ET/XXIII/1591
      bail
  - Minutes. 1911, août - septembre, août - septembre 1911; MC/ET/XXIII/1592
  - Minutes. 1911, octobre, octobre 1911; MC/ET/XXIII/1593
    - Vente par le baron Gustave Samuel James de Rothschild à M. Sterckeman., 17 octobre 1911; MC/ET/XXIII/1593
      Actes à la suite jusqu'au 1er octobre 1913.
      acte de vente; Rothschild, Gustave Samuel James de; Sterckeman (M.)
  - Minutes. 1911, novembre, novembre 1911; MC/ET/XXIII/1594
  - Minutes. 1911, décembre, décembre 1911; MC/ET/XXIII/1595
    - État liquidatif des reprises de Marie Thérèse Stéphanie Simone de Chérisey, épouse séparée de biens de Henri Marie Lucien de Saint-Hillier., 23 décembre 1911; MC/ET/XXIII/1595
      partage; Chérisey, Marie Thérèse Stéphanie Simone de
  - Minutes. 1912, janvier, janvier 1912; MC/ET/XXIII/1596
  - Minutes. 1912, février, février 1912; MC/ET/XXIII/1597
  - Minutes. 1912, mars, mars 1912; MC/ET/XXIII/1598
  - Minutes. 1912, avril, avril 1912; MC/ET/XXIII/1599
    - Contrat de mariage de Marc Le François des Courtis de La Groye et Germaine Alix Marie de Potier, comtesse de Bermingham., 27 avril 1912; MC/ET/XXIII/1599
      Actes à la suite jusqu'au 4 novembre 1912.
      contrat de mariage; Le François des Courtils de La Groix, Marc; Potier, Germaine Alix Marie de
  - Minutes. 1912, mai, mai 1912; MC/ET/XXIII/1600
  - Minutes. 1912, juin - juillet, juin - juillet 1912; MC/ET/XXIII/1601
  - Minutes. 1912, août - septembre, août - septembre 1912; MC/ET/XXIII/1602
  - Minutes. 1912, octobre, octobre 1912; MC/ET/XXIII/1603
    - Bail par La Séquanaise à la compagnie "Claridges Hotels"., 14 octobre 1912; MC/ET/XXIII/1603
  - Minutes. 1912, novembre, novembre 1912; MC/ET/XXIII/1604
  - Minutes. 1912, décembre, décembre 1912; MC/ET/XXIII/1605
    - Partage de la succession de Madame Goguel, née Hortense Calame, veuve non remariée de Charles Frédéric Georges Goguel, maire de la ville d'Eaubonne, banquier et régent de la Banque de France du Xe siège., 23 décembre 1912; MC/ET/XXIII/1605
      Actes à la suite jusqu'au 4 avril 1913.
      partage; Goguel, Charles Frédéric Georges; Calame, Hortense; Goguel, Hortense
  - Minutes. 1913, janvier, janvier 1913; MC/ET/XXIII/1606
  - Minutes. 1913, février, février 1913; MC/ET/XXIII/1607
  - Minutes. 1913, mars, mars 1913; MC/ET/XXIII/1608
    - Déclaration de souscription et de versement des actions de la Compagnie française de l'Afrique centrale (Congo-Oubanghi) ayant pour objet l'exploitation et la création de comptoirs et factoreries, l'achat d'articles ou de matières premières et leur revente., 8 mars 1913; MC/ET/XXIII/1608
      acte de société; commerce international; Afrique Equatoriale Française (1910-1958)
  - Minutes. 1913, avril, avril 1913; MC/ET/XXIII/1609
    - État liquidatif de la communauté d'entre Gaston Jules Auboyneau et Marie Josèphe Philippe Germaine de La Motte-Ango de Flers, son épouse., 10 avril 1913; MC/ET/XXIII/1609
      Actes à la suite jusqu'au 21 septembre 1913.
      partage; Auboyneau, Gaston Jules; liquidation; La Motte-Ango de Flers, Marie Josèphe Philippe Germaine
    - Déclaration de souscription et de versement et augmentation de capital de la Société des mines de Matracal (Mexique)., 22 avril 1913; MC/ET/XXIII/1609
      Actes à la suite jusqu'au 22 avril 1913.
      acte de société; mine; Mexique
  - Minutes. 1913, mai, mai 1913; MC/ET/XXIII/1610
  - Minutes. 1913, juin, juin 1913; MC/ET/XXIII/1611
  - Minutes. 1913, juillet, juillet 1913; MC/ET/XXIII/1612
  - Minutes. 1913, août, août 1913; MC/ET/XXIII/1613
  - Minutes. 1913, septembre, septembre 1913; MC/ET/XXIII/1614
    - Inventaire après décès d'Elisabeth Lucie de Cauville, veuve non remariée de Louis Félix Nouette-Delorme., 24 septembre 1913; MC/ET/XXIII/1614
      inventaire après décès; Nouette-Delorme, Louis Félix; Cauville, Elisabeth Lucie de
  - Minutes. 1913, octobre, octobre 1913; MC/ET/XXIII/1615
    - Déclaration de souscription et de versement concernant la société anonyme "Lloyd de France" ayant pour objet l'assurance contre les accidents de toute nature pouvant survenir aux personnes, aux animaux ou aux propriétés mobilières et immobilières., 6 octobre 1913; MC/ET/XXIII/1615
      Actes à la suite jusqu'au 15 octobre 1917.
      acte de société; assurance
  - Minutes. 1913, novembre, novembre 1913; MC/ET/XXIII/1616
  - Minutes. 1913, décembre, décembre 1913; MC/ET/XXIII/1617
  - Minutes. 1914, janvier, janvier 1914; MC/ET/XXIII/1618
  - Minutes. 1914, février, février 1914; MC/ET/XXIII/1619
  - Minutes. 1914, mars, mars 1914; MC/ET/XXIII/1620
  - Minutes. 1914, avril, avril 1914; MC/ET/XXIII/1621
  - Minutes. 1914, mai, mai 1914; MC/ET/XXIII/1622
  - Minutes. 1914, juin, juin 1914; MC/ET/XXIII/1623
    - Donation par Elise Berthe Prospérine Fourès, épouse Journiac, à son mari., 25 juin 1914; MC/ET/XXIII/1623
      Complément de versement (actes déclassés) par l'étude en janvier 2017.
    - Donation par Bernard Aristide Journiac, docteur en médecine, demeurant 13, rue de Vintimille, à sa femme., 25 juin 1914; MC/ET/XXIII/1623
    - Donation par Maurice Louis Olivier, commis d'agent de change, demeurant 9, rue Labie, à sa femme., 30 juin 1914; MC/ET/XXIII/1623
    - Donation par Augusta Bruiant, épouse Olivier, demeurant 9, rue Labie, à son mari., 30 juin 1914; MC/ET/XXIII/1623
  - Minutes. 1914, juillet, juillet 1914; MC/ET/XXIII/1624
  - Minutes. 1914, août - octobre, août - octobre 1914; MC/ET/XXIII/1625
    - Donation par Henri Clair, maître d'hôtel, demeurant 25, rue Copernic, à sa femme., 1er août 1914; MC/ET/XXIII/1625
    - Donation par Louis Irène Marguerite Bardet, épouse Clair, demeurant 25, rue Copernic, à son mari., 1er août 1914; MC/ET/XXIII/1625
    - Donation par Léon Hippolyte Romain Delage, docteur en médecine, demeurant à Levallois-Perret, à sa femme., 3 août 1914; MC/ET/XXIII/1625
    - Donation par Hélène Jeanne Aubé, épouse Delage, demeurant à Levallois-Perret, à son mari., 3 août 1914; MC/ET/XXIII/1625